【裁判字號】    89,簡上,66
【裁判日期】    890524
【裁判案由】    傷害
【裁判全文】
台灣彰化地方法院刑事判決                          八十九年度簡上字第六六號
    公  訴  人  臺灣彰化地方法院檢察署檢察官
    被      告  丁○○
    選任辯護人  黃耀南律師
右列上訴人因家庭暴力罪之傷害案件，不服本院八十九年度彰簡字第一三四號中華民
國八十九年三月十八日第一審判決（聲請案號：八十八年度偵字第一一四六０號），
提起上訴，本院管轄之第二審合議庭判決如左：
    主      文
原判決撤銷。
丁○○無罪。
    理      由
一、聲請簡易判決處刑意旨略以：被告丁○○與其妹丙○○於民國八十八年十月十六
    日十二時十分許，在彰化縣鹿港鎮○○里○○路○段三十一號丙○○住處，因細
    故發生口角爭執，竟基於傷害犯意，以手抓住丙○○之頭髮，毆打其頭部，並拉
    扯其衣服，致丙○○衣服破損，頭部受有傷害，因認被告涉有刑法第二百七十七
    條第一項之傷害罪嫌。
二、訊據被告堅決否認有何傷害犯行，辯稱：當時係告訴人丙○○以腳踢其身體，其
    以手阻擋，並未毆打告訴人等語。經查聲請簡易判決處刑意旨認被告涉有前開傷
    害犯行，係以告訴人之指訴，及證人戊○○、乙○○及甲○○之證述，並驗傷診
    斷書為論據。惟按刑法第二百七十七條第一項之傷害罪，係實害犯、結果犯，必
    行為人之行為，已產生重傷以外之輕傷結果，方能構成本罪；而依學理上傷害罪
    之保護客體為身體之不可侵害性言之，苟傷害之行為已侵害身體固有之完整狀態
    者，縱無生理機能之損傷，固亦將視為輕傷，然若行為結果祇有造成身體微不足
    道之外形改變，如祇損人毫毛數莖，或毆人至其皮膚微赤等，仍不得認為輕傷（
    參照林山田先生著刑法特論，六十七年九月初版，上冊，第一０四頁）。本件依
    告訴人所提診斷書固記載：丙○○君係患頭部受傷，於民國八十八年十月十六日
    至本診所診療屬實等語；然經本院向告訴人就診之溫建益醫院函索病歷，則載稱
    ：丙○○就診時主訴頭部受傷疼痛，對於受傷原因並未提及，經檢查亦無肉眼可
    見之挫傷或裂傷，有該院八十九年五月二日八九溫醫字第０五０二０一號函及病
    歷在卷可稽，且適與證人即受理本件傷害告訴之警員陳坤福到庭結證「當時她（
    告訴人）身體看不出有何外傷」等情相符。足見告訴人所受僅係肢體衝突而生之
    短暫疼痛，又無任何證據足證，對告訴人之身體健康有何不良影響，揆諸前開說
    明，即不能認為其已受有輕傷之結果。則被告之行為縱有不當，亦難認已該當傷
    害罪之要件；此外，更查無任何積極證據，足證被告有何傷害犯行，其被訴之罪
    ，要屬不能證明。原審未審酌告訴人所受，是否已達輕傷程度，即遽爾對被告論
    罪科刑，自有違誤，被告上訴意旨指摘原判決不當，即有理由，應由本院將原判
    決撤銷，改為被告無罪之諭知。
據上論斷，應依刑事訴訟法第四百五十五條之一第一項、第三項、第三百六十九條第
一項前段、第三百六十四條、第三百零一條第一項，判決如主文。
中      華      民      國    八十九    年      五      月    二十四    日
                                        審判長法官  邱  顯  祥
                                        法      官  康  弼  周
                                        法      官  王  紋  瑩
右正本證明與原本無異
不得上訴
                                        法院書記官  簡  茂  村
中      華      民      國    八十九    年      五      月    二十六    日


司法院資訊處製作；財團法人民間司法改革基金會備份。
